【裁判字號】    95,交抗,479
【裁判日期】    950621
【裁判案由】    違反道路交通管理處罰條例
【裁判全文】
臺灣高等法院交通事件裁定             95年度交抗字第479號
    抗  告  人
    即受處分人  甲○○
上列抗告人因違反道路交通管理處罰條例案件，不服臺灣桃園地
方法院，中華民國95年5月16日所為裁定（95年度交聲字第63號
），提起抗告，本院裁定如下：
    主  文
原裁定撤銷，發回臺灣桃園地方法院。
    理  由
一、原裁定略以：(一)按受處分人不服主管機關所為之處罰，得於
    接到裁決書之翌日起20日內向管轄法院提出異議，交通法庭
    認聲明異議不合法律上之程式或其異議權已經喪失者，應以
    裁定駁回之，但其不合法律上之程式可補正者，應先定期命
    為補正，逾期不補正者，即予駁回，道路交通管理處罰條例
    第87條第1 項、道路交通案件處理辦法第18條分別定有明文
    。(二)本件異議人因有「持逾期駕照」之違規情事，經交通部
    公路總局新竹區監理所桃園監理站於民國（下同）94年12月
    29日以桃監裁罰字第裁00-000000000號裁決書裁處異議人罰
    鍰新台幣3600元，並扣繳駕照，該裁決書於95年1月2日送達
    異議人住所（即台北縣石門鄉海灣新城36號），由異議人簽
    收在案，此有違反道路交通管理事件裁決書、掛號郵件收件
    回執（以上均影本）各一紙在卷足稽。揆諸前開說明，異議
    人至遲應於95年1 月23日（加計一日在途期間）聲明異議，
    惟其遲至95年1 月24日始向交通部公路總局新竹區監理所桃
    園監理站具狀聲明異議，此有其異議狀上之收文章戳可按，
    其顯已逾越前開聲明異議之20日不變期間，而屬不可補正，
    異議人之異議權已經喪失，揆諸上開說明，異議人本件聲明
    異議，於法自有未合，從而駁回其異議。
二、抗告意旨略以：原裁定所指「並扣繳駕照」非事實，既然已
    於78年經裁決所扣繳駕照，自然「沒有攜帶駕駛執照」，而
    「沒有攜帶」與本案當場「扣繳」理由矛盾。且亦未載明「
    駕照號碼」，顯然已經裁罰條件不足，自不合裁罰規定，即
    應撤銷裁罰，以合法律要件云云。
三、經查：
  (一)按受處分人不服道路交通管理處罰條例第8 條所定主管機關
    所為之處罰者，得於接到裁決書之翌日起20日內，向管轄地
    方法院聲明異議，道路交通管理處罰條例第87條第1 項定有
    明文。次按道路交通案件處理辦法第12條規定交通案件聲明
    異議得依法扣除在途期間，又依法院訴訟當事人在途期間標
    準第4 條規定：道路交通案件處理辦法第12條規定交通案件
    聲明異議在途期間扣除，依下列規定辦理：一、居住於臺灣
    地區者：（一）當事人居住於處罰機關所在之鄉、鎮、市 (
    包括縣轄市、省轄市及院轄市)者，不扣除在途期間。（二)
    當事人非居住於處罰機關所在之鄉、鎮、市 (包括縣轄市、
    省轄市及院轄市)，但居住於受理聲明異議案件法院之管轄
    區域者，依本標準第2條第1款中之「地方法院在途期間」欄
    所載日數，扣除在途期間。(三)當事人非居住於處罰機關所
    在之鄉、鎮、市，且非居住於受理聲明異議案件法院之管轄
    區域者，按其居住地地方法院管轄區域內之在途期間日數 (
    日數不同者，按最長日數，但臺灣高雄地方法院除居住於東
    沙島、太平島者以30日計外，餘以4 日計，福建金門地方法
    院除居住於烏坵鄉者以30日計外，餘以19 日計)，再加受理
    聲明異議案件法院管轄區域之在途期間日數 (日數不同者，
    按最長日數，但臺灣高雄地方法院以4 日計，福建金門地方
    法院以19 日計)，扣除在途期間。二、當事人居住於大陸地
    區或國外者，依本標準第3 條第2款及第3款，扣除在途期間
    ，此法院訴訟當事人在途期間標準第4條定有明文。
  (二)查本件抗告人即受處分人於監理機關登記之住所地為臺北縣
    石門鄉海灣新城36號，則其異議期間自收受裁決書翌日起算
    為20日，則95年1月2日送達受處分人住所，由受處分人簽收
    在案，此有違反道路交通管理事件裁決書、掛號郵件收件回
    執（以上均影本）各一紙在卷足稽，而受處分人既居住於臺
    北縣石門鄉，為非居住於處罰機關所在鄉、鎮、市，且非居
    住於受理聲明異議案件法院之管轄區域，依「法院訴訟當事
    人在途期間標準」第4條第1項第3 款之規定，其在途期間除
    按居住地地方法院管轄區域內之在途期間日為2 日，再加受
    理聲明異議案件法院管轄區域之在途期間日1 日，從而扣除
    在途期間，應為3日 (即2日+1日)，則其異議期間應至95年1
    月25日始屆滿。受處分人於95年1 月24日向原審法院聲明異
    議，其聲明異議並未逾期，原審僅扣除在途期間1 日，即以
    抗告人聲明異議已逾法定期間，駁回其異議，尚有未合。抗
    告人以抗告意旨以裁罰條件不合法為由，提起抗告，雖無理
    由，然原裁定既有上開可議之處，自應由本院將原裁定撤銷
    ，發回原審法院，另為適法之處理。
據上論結，應依道路交通管理處罰條例第89條，道路交通案件處
理辦法第26條，刑事訴訟法第413條前段，裁定如主文。
中    華    民    國    95    年    6     月    21    日
                   交通法庭審判長法  官  劉景星
                                 法  官  陳博志
                                 法  官  李春地
不得再抗告以上正本證明與原本無異。
不得再抗告。
                                 書記官  蘇秋
中    華    民    國    95    年    6     月    21    日


司法院資訊處製作；財團法人民間司法改革基金會備份。
